臺灣臺北地方法院刑事判決　　　　　　　96年度易字第1871號
公　訴　人　臺灣臺北地方法院檢察署檢察官
被　　　告　乙○○
上列被告因家庭暴力罪之傷害案件，經檢察官提起公訴（96年度
偵字第10326號），本院判決如下：
    主  文
乙○○傷害人之身體，處有期徒刑參月，如易科罰金，以新臺幣
壹仟元折算壹日。
    事  實
一、乙○○與甲○○為夫妻，係家庭暴力防治法第3條所稱之家
    庭成員。乙○○於民國96年4月30日凌晨外出飲酒後，於同
    日上午7時30分返回位於臺北市○○區○○路289號3樓之1住
    處，因不滿甲○○將家門反鎖，大發雷霆，踹開住處鐵捲門
    及大門，甲○○隨即致電大樓保全人員上樓調解，乙○○竟
    基於傷害之犯意，進入甲○○臥房，徒手毆打並以腳踹踼甲
    ○○，致甲○○受有頭皮、臉部、右掌、右膝等處挫傷之傷
    害。
二、案經甲○○訴由臺北市政府警察局中山分局報告臺灣臺北地
    方法院檢察署檢察官偵查起訴。
    理  由
壹、程序方面：
一、按被告以外之人於審判外之言詞或書面陳述，除法律有規定
    者外，不得作為證據。又被告以外之人於審判外之陳述，經
    當事人於審判程序同意作為證據，法院審酌該言詞陳述或書
    面陳述作成時之情況，認為適當者，亦得為證據。當事人、
    代理人或辯護人於法院調查證據時，知有第159條第1項不得
    為證據之情形，而未於言詞辯論終結前聲明異議者，視為有
    前項之同意，刑事訴訟法第159條第1項及第159條之5分別定
    有明文。查被告乙○○對於證人甲○○、簡曼如於警詢、檢
    察事務官調查中之陳述，在本院審理中，就證據能力一節表
    示無意見（見本院卷(二)第30頁背面），且未於本案言語辯論
    終結前聲明異議，本院審酌證人甲○○、簡曼如於警詢、檢
    察事務官調查中之陳述係其等親身經歷之事實所為者，依其
    等陳述作成時之情況，並不無適當之情形，且在製作筆錄之
    際神智清楚，製作過程亦無強暴、脅迫等不法情事，筆錄製
    作完成後，尚提示筆錄供證人閱覽後始予簽名等情，已足徵
    證人陳述係出於自由意識下之陳述，自均得為證據，先予敘
    明。
貳、實體方面：
一、訊據被告乙○○固不否認於96年4月30日上午7時30分許返家
    後與告訴人甲○○發生爭執之事實，惟矢口否認有何傷害犯
    行，辯稱：未動手毆打甲○○云云。經查：
  (一)上揭事實業據告訴人甲○○指訴歷歷，於警詢、檢察事務官
    調查及本案審理中均證稱：96年4月30日上午7時30分許，其
    聽到住家鐵捲門及大門有遭人踹門的聲音，知道係乙○○在
    踹門，拿手機打電話請保全上來看，隨後這兩扇門就被乙○
    ○破壞，乙○○就直接衝進其臥房，用左手掐其脖子，用右
    手拳頭打其頭、臉部，其等女兒簡曼如聞聲進來阻止，也被
    乙○○毆打，其叫簡曼如回房躲避，乙○○還是一樣追打其
    與簡曼如拳打腳踢，後來保全陳陸崑上來勸阻，乙○○還是
    繼續踢等語（臺灣臺北地方法院檢察署96年度偵字第10326
    號卷第6、7、35頁、本院卷(二)第42、43頁）。
  (二)證人即兩人之女簡曼如於警詢及本院96年度家護字215號通
    常保護令案件中亦具結證稱，其父乙○○於96年4月30日上
    午7時30分許，自外飲酒回家，破壞家中鐵門、大門及防盜
    鎖進入屋內，直接衝進其母甲○○房間內，其聽到甲○○尖
    叫聲，立刻至甲○○房間查看，看見乙○○以左手掐住甲○
    ○脖子，並用右手徒手毆打甲○○頭部及臉部，甲○○有受
    傷等語（臺灣臺北地方法院檢察署96年度偵字第10326號卷
    第9頁、本院96年度家護字第215號卷第19頁背面）。
  (三)證人即案發現場值班保全人員陳陸崑到庭具結證稱，其於96
    年4月30日在臺北市○○區○○路289號康寧大廈車道值班，
    96 年4月30日上午7點半，接到甲○○電話，說他先生敲外
    門進來打她，要其上去勸他，其接到電話後隨即報案，上樓
    後經過5分鐘，乙○○欲衝到他女兒房間，甲○○要去阻擋
    ，其親眼目睹乙○○面對面向甲○○拳打腳踢，徒手毆打甲
    ○○頭部，腳踢甲○○腳部，其拉不動乙○○，等警察到時
    乙○○才停手等語（見本院卷(二)第47、48頁）。
  (四)被告上開行為後，告訴人旋於同日前往馬偕紀念醫院臺北院
    區就醫，經醫師診斷結果，告訴人受有頭皮挫傷、臉部挫傷
    、右掌挫傷、右膝挫傷等傷害，亦有該院診斷證明書1份、
    臺北市警察局中山分局處理家庭暴力案件現場報告表1紙及
    照片13幀存卷可稽（臺灣臺北地方法院檢察署96年度偵字第
    10326號卷第12、14、21至27頁），核與告訴人及證人所稱
    ：被告面對告訴人，左手掐住告訴人脖子，右手捶打告訴人
    臉部、頭部，以腳踹踢告訴人腳部等行為相符，是被告上開
    行為與告訴人受傷結果間，具有相當因果關係。
  (五)就衝突發生經過，被告固辯稱：其未用手打、用腳踢告訴人
    ，進去時僅踢桌子沒有衝進臥房，其破壞鐵門、鐵捲門才進
    到裡面，進去時管理員已經到了，係其請管理員叫管區來處
    理，管理員上來後並未繼續毆打告訴人云云，惟其所辯情節
    顯與告訴人及證人簡曼如、陳陸崑一致之陳述不合，並有上
    開證據足以佐證告訴人頭皮、臉部、右掌及右膝均有挫傷，
    被告空言否認，毫無所憑。況被告與證人陳陸崑前無怨隙，
    證人應無偽證誣陷被告之虞；被告於警詢自承：回到住所外
    面生氣就用右腳踹門外的鐵捲門，踹幾下鐵捲門就打開，其
    與告訴人發生爭執，之後樓下警衛就上來調解等語（臺灣臺
    北地方法院檢察署96年度偵字第10326號卷第5頁），顯見證
    人陳陸崑確因上前勸架而目睹事發經過，被告空言否認其等
    證詞，殊乏所據，不足採信。
  (六)綜上，本件證據明確，被告所辯，無非事後卸責之詞，不足
    採信，被告犯行洵堪認定，應依法論科。
二、核被告乙○○所為，係犯刑法第277條第1項之傷害罪。被告
    與告訴人甲○○係配偶關係，屬家庭暴力防治法第3條第1款
    所定之家庭成員，此有被告之戶役政資料1紙在卷可參，是
    被告對告訴人故意施身體上之不法侵害行為，而成立刑法所
    規定之傷害罪，亦屬家庭暴力防治法第2條第2款所稱之家庭
    暴力罪。爰審酌被告前於77年3月9日及同年4月20日因連續
    毆打告訴人，經本院判處拘役50日，緩刑3年確定，復於88
    年7月18日持鐵鍋毆打告訴人頭部並勒頸部，經臺灣臺北地
    方法院檢察署檢察官聲請簡易判決處刑，因告訴人撤回告訴
    經本院為不受理判決，再分別於89年2月16日、90年1月29日
    毆打告訴人，因告訴人撤回告訴，均經臺灣臺北地方法院檢
    察署檢察官為不起訴處分，有臺灣高等法院被告前案紀錄表
    、聲請簡易判決處刑書、不起訴處分書在卷可憑，被告已有
    數次傷害告訴人之紀錄，本次僅因與告訴人生活細故糾紛，
    即故意對其毆打成傷、犯罪手段、告訴人所受傷害程度，及
    被告始終否認犯行態度不佳等一切情狀，量處如主文所示之
    刑，並諭知易科罰金之折算標準。
據上論斷，應依刑事訴訟法第284條之1、第299條第1項前段，刑
法第277條第1項、第41條第1項前段，刑法施行法第1之1條第1項
、第2項前段，判決如主文。
本案經檢察官楊冀華到庭執行職務
中　　華　　民　　國　　96　　年　　11　　月　　12　　日
                  刑事第七庭    法　官　徐淑芬
以上正本證明與原本無異。
如不服本判決應於收受本判決後10日內向本院提出上訴書狀；上
訴書狀應敘述具體理由。未敘述上訴理由者，應於上訴期間屆滿
後20日內向本院補提理由書狀（均須按他造當事人之人數附繕本
）。「切勿逕送上級法院」。
告訴人或被害人對於本判決如有不服，請書具不服之理由狀，請
求檢察官上訴者，其上訴期間之計算係以檢察官收受判決正本之
日期為準。
                                書記官  廖純瑜
中　　華　　民　　國　　96　　年　　11　　月　　12　　日
附錄本案論罪科刑法條全文
中華民國刑法第277條
傷害人之身體或健康者，處3年以下有期徒刑、拘役或1千元以下
罰金。
犯前項之罪因而致人於死者，處無期徒刑或7年以上有期徒刑；
致重傷者，處3年以上10年以下有期徒刑。
